<!DOCTYPE html PUBLIC "-//W3C//DTD XHTML 1.0 Transitional//EN" "http://www.w3.org/TR/xhtml1/DTD/xhtml1-transitional.dtd">
<html xmlns="http://www.w3.org/1999/xhtml">
<head>
	<meta http-equiv="Content-Type" content="text/html; charset=iso-8859-1" />
	<title>Ymmärrä suomea</title>
	<style type="text/css" media="all">@import "css/styles.css";</style>
	<script type="text/javascript" src="swfobject.js"></script>
</head>
<body class="font-medium">
	<div id="main-wrapper">
		<div id="topbar"></div>
		<div id="main-menu">
			<table cellspacing="0" cellpadding="0" border="0" class="add-links"><tr>
				<td class="item"><img class="raquo" src="i/raquo.gif" alt="" height="7" width="4" /><a href="/ymmarra/index.php?moduli=sanakirja">Sanakirja</a></td>
				<td class="item"><img class="raquo" src="i/raquo.gif" alt="" height="7" width="4" /><a href="/ymmarra/index.php?moduli=verbit">Verbiluettelo</a></td>
				<td class="item"><img class="raquo" src="i/raquo.gif" alt="" height="7" width="4" /><a href="/ymmarra/index.php?moduli=kielioppi">Kielioppi</a></td>
			</tr></table>
			<table cellspacing="0" cellpadding="0" border="0"><tr>
				<td class="item"><img class="raquo" src="i/raquo.gif" alt="" height="7" width="4" /><a href="/ymmarra/index.php">Etusivu</a></td>
				<td class="item"><img class="raquo" src="i/raquo.gif" alt="" height="7" width="4" /><a href="/ymmarra/index.php?moduli=tekstit">Lukutekstit</a></td>
			</tr></table>
		</div>
		<div id="content">
			<table cellspacing="0" cellpadding="0" border="0" id="content-wrapper"><tr>
				<td>
					<div id="left-menu">
												<div class="header-verb"><span>Verbit</span></div>
						<div class="menu">
								<div class="init"><a href="/ymmarra/index.php?moduli=verbit&kirjain=a">A</a></div>
								<div class="init"><a href="/ymmarra/index.php?moduli=verbit&kirjain=e">E</a></div>
								<div class="init"><a href="/ymmarra/index.php?moduli=verbit&kirjain=h">H</a></div>
								<div class="init"><a href="/ymmarra/index.php?moduli=verbit&kirjain=i">I</a></div>
								<div class="init"><a href="/ymmarra/index.php?moduli=verbit&kirjain=j">J</a></div>
								<div class="init"><a href="/ymmarra/index.php?moduli=verbit&kirjain=k">K</a></div>
								<div class="init"><a href="/ymmarra/index.php?moduli=verbit&kirjain=l">L</a></div>
								<div class="init"><a href="/ymmarra/index.php?moduli=verbit&kirjain=m">M</a></div>
								<div class="init"><a href="/ymmarra/index.php?moduli=verbit&kirjain=n">N</a></div>
								<div class="init"><a href="/ymmarra/index.php?moduli=verbit&kirjain=o">O</a></div>
								<div class="init"><a href="/ymmarra/index.php?moduli=verbit&kirjain=p">P</a></div>
								<div class="init"><a href="/ymmarra/index.php?moduli=verbit&kirjain=r">R</a></div>
								<div class="init"><a href="/ymmarra/index.php?moduli=verbit&kirjain=s">S</a></div>
								<div class="init"><a href="/ymmarra/index.php?moduli=verbit&kirjain=t">T</a></div>
								<div class="init"><a href="/ymmarra/index.php?moduli=verbit&kirjain=u">U</a></div>
								<div class="init"><a href="/ymmarra/index.php?moduli=verbit&kirjain=v">V</a></div>
								<div class="init"><a href="/ymmarra/index.php?moduli=verbit&kirjain=y">Y</a></div>
								<div class="init"><a href="/ymmarra/index.php?moduli=verbit&kirjain=Ä">Ä</a></div>
						</div>					</div>
				</td>
				<td>
					<div id="main-content">
						<div id="path">
							<a href=".">Etusivu</a> &gt; <a href="/ymmarra/index.php?moduli=verbit&kirjain=H">H</a>						</div>
													<h1>HÄVITÄ</h1>
						<table cellspacing="0" cellpadding="0" border="0">
							<tr>
								<td colspan="2" style="padding-bottom:10px;"><strong>Aktiivin indikatiivi</strong></td>
							</tr>
							<tr>
								<td><pre>PREESENS                   
minä     häviän            
sinä     häviät            
hän      häviää             
me       häviämme          
te       häviätte          
he       häviävät          

PASSIIVI
         hävitään          

IMPERFEKTI                 
         hävisin           
         hävisit           
         hävisi            
         hävisimme         
         hävisitte         
         hävisivät         

PASSIIVI
         hävittiin         

PERFEKTI
olen     hävinnyt          
olet     hävinnyt          
on       hävinnyt          
olemme   hävinneet         
olette   hävinneet         
ovat     hävinneet         

PASSIIVI
on       hävitty           

PLUSKVAMPERFEKTI
olin     hävinnyt          
olit     hävinnyt          
oli      hävinnyt          
olimme   hävinneet         
olitte   hävinneet         
olivat   hävinneet         

PASSIIVI
oli      hävitty           
</pre></td>
								<td>&nbsp;&nbsp;&nbsp;</td>
								<td><pre>  KIELTOMUOTO 
  en        häviä
  et        häviä
  ei        häviä
  emme      häviä
  ette      häviä
  eivät     häviä


  ei        hävitä

   
  en        hävinnyt
  et        hävinnyt
  ei        hävinnyt
  emme      hävinneet
  ette      hävinneet
  eivät     hävinneet


  ei        hävitty


  en    ole hävinnyt
  et    ole hävinnyt
  ei    ole hävinnyt
  emme  ole hävinneet
  ette  ole hävinneet
  eivät ole hävinneet


  ei    ole hävitty


  en    ollut  hävinnyt
  et    ollut  hävinnyt
  ei    ollut  hävinnyt
  emme  olleet hävinneet
  ette  olleet hävinneet
  eivät olleet hävinneet


  ei    ollut  hävitty
</pre></td>
							</tr>
						</table>
						<table cellspacing="0" cellpadding="0" border="0">
							<tr>
								<td colspan="2" style="padding-bottom:10px;"><strong>Aktiivin konditionaali</strong></td>
							</tr>
							<tr>
								<td><pre>PREESENS
minä     häviäisin         
sinä     häviäisit         
hän      häviäisi          
me       häviäisimme       
te       häviäisitte       
he       häviäisivät       

PASSIIVI
         hävittäisiin      

PERFEKTI
olisin   hävinnyt          
olisit   hävinnyt          
olisi    hävinnyt          
olisimme hävinneet         
olisitte hävinneet         
olisivat hävinneet         

PASSIIVI
olisi    hävitty           
</pre></td>
								<td>&nbsp;&nbsp;&nbsp;</td>
								<td><pre> 
    en        häviäisi
    et        häviäisi
    ei        häviäisi
    emme      häviäisi
    ette      häviäisi
    eivät     häviäisi


  ei        hävittäisi


  en    olisi  hävinnyt
  et    olisi  hävinnyt
  ei    olisi  hävinnyt
  emme  olisi  hävinneet
  ette  olisi  hävinneet
  eivät olisi  hävinneet


  ei    olisi  hävitty
</pre></td>
							</tr>
						</table>
						<table cellspacing="0" cellpadding="0" border="0">
							<tr>
								<td colspan="2" style="padding-bottom:10px;"><strong>Aktiivin potentiaali</strong></td>
							</tr>
							<tr>
								<td><pre>PREESENS
minä     hävinnen          
sinä     hävinnet          
hän      hävinnee          
me       hävinnemme        
te       hävinnette        
he       hävinnevät        

PASSIIVI
         hävittäneen       

PERFEKTI
lienen   hävinnyt          
lienet   hävinnyt          
lienee   hävinnyt          
lienemme hävinneet         
lienette hävinneet         
lienevät hävinneet         

PASSIIVI
lienee   hävitty           
</pre></td>
								<td>&nbsp;&nbsp;&nbsp;</td>
								<td><pre> 
  en        hävinne
  et        hävinne
  ei        hävinne
  emme      hävinne
  ette      hävinne
  eivät     hävinne


  ei        hävittäne


  en    liene  hävinnyt
  et    liene  hävinnyt
  ei    liene  hävinnyt
  emme  liene  hävinneet
  ette  liene  hävinneet
  eivät liene  hävinneet


  ei    liene  hävitty
</pre></td>
							</tr>
						</table>
						<table cellspacing="0" cellpadding="0" border="0">
							<tr>
								<td colspan="2" style="padding-bottom:10px;"><strong>Aktiivin imperatiivi</strong></td>
							</tr>
							<tr>
								<td><pre>PREESENS

(sinä)   häviä             
(hän)    hävitköön         
(me)     hävitkäämme       
(te)     hävitkää          
(he)     hävitkööt         

PASSIIVI
         hävittäköön       

PERFEKTI

ole      hävinnyt          
olkoon   hävinnyt          
olkaamme hävinneet         
olkaa    hävinneet         
olkoot   hävinneet         

PASSIIVI
olkoon   hävitty           
</pre></td>
								<td>&nbsp;&nbsp;&nbsp;</td>
								<td><pre> 

  älä       häviä   
  älköön    hävitkö
  älkäämme  hävitkö
  älkää     hävitkö
  älkööt    hävitkö


  älköön    hävittäkö



  älä      ole  hävinnyt
  älköön   olko hävinnyt
  älkäämme olko hävinneet
  älkää    olko hävinneet
  älkööt   olko hävinneet


  älköön   olko hävitty
</pre></td>
							</tr>
						</table>
						<table cellspacing="0" cellpadding="0" border="0">
							<tr>
								<td colspan="2" style="padding-bottom:10px;"><strong>Verbin nominaalimuodot</strong></td>
							</tr>
							<tr>
								<td><pre>I INFINITIIVI              
Lyhyempi muoto:            
         hävitä            

Pitempi muoto:             
         hävitäkseni       
         hävitäksesi
         hävitäkseen
         hävitäksemme
         hävitäksenne
         hävitäkseen

III  INFINITIIVI           
inessiivi    häviämässä    
elatiivi     häviämästä    
illatiivi    häviämään     
adessiivi    häviämällä
abessiivi    häviämättä    
instruktiivi häviämän      
                           
Passiivi
instruktiivi hävittämän    
                           
                           
 






<pre>

</BODY>
</HTML>
</pre></td>
								<td>&nbsp;&nbsp;&nbsp;</td>
								<td><pre>  II INFINITIIVI
  inessiivi     hävitessä
  instruktiivi  häviten

  Passiivi
  inessiivi     hävittäessä






  IV INFINITIIVI
  nominatiivi   häviäminen
  partitiivi    häviämistä
    

  I PARTISIIPPI 
  aktiivi       häviävä
  passiivi      hävittävä

  II PARTISIIPPI 
  aktiivi       hävinnyt
  passiivi      hävitty











</pre></td>
							</tr>
						</table>

					</div>
				</td>
			</tr></table>		</div>
		<div id="footer"><a href="http://www.oph.fi/"><img src="i/oph_logo_ymmarrasuomea.gif" width="157" height="35" alt="OPH" /></a></div>
	</div>
</body>
</html>
